【裁判字號】    95,抗,244
【裁判日期】    950725
【裁判案由】    定應執行刑
【裁判全文】
臺灣高等法院臺南分院刑事裁定           95年度抗字第244號
抗 告 人
即受刑人  甲○○
上列抗告人即受刑人因定應執行刑案件，不服臺灣臺南地方法院
中華民國九十五年四月二十六日所為之裁定（九十五年度聲字第
六三五號），提起抗告，本院裁定如下：
    主  文
抗告駁回。
    理  由
一、抗告意旨略以：抗告人即受刑人甲○○（下稱受刑人）因妨
    害兵役治罪條例經判刑四月確定（於九十四年已易科罰金執
    行完畢），何以此次定應執行刑仍予列入？又所犯偽造文書
    一案，經台南地檢九十四年度偵字第一一二五一號起訴後，
    經判刑四個月確定，何以在本件定應執行刑時變成偽造印文
    有期徒刑三個月、偽造文書有期徒刑二個月，最後更定應執
    行刑為七個月有期徒刑？是否有誤，為此提起抗告云云。
二、原裁定意旨略以：本件受刑人因犯違反妨害兵役治罪條例案
    件、偽造印文罪、偽造文書罪，分別經法院判處如附表所示
    之刑（分別依序為有期徒刑3月、3月、2月，詳如原審裁定
    附表所示），均經分別確定在案。茲檢察官聲請定其應執行
    之刑，經核認聲請為正當，而定受刑人應執行有期徒刑七月
    等語。
三、按裁判確定前犯數罪者，併合處罰之；又數罪併罰，有二裁
    判以上者，依第五十一條之規定，定其應執行之刑，刑法第
    五十條及第五十三條分別定有明文。查，本件受刑人確於九
    十三年十月二十日所犯如原裁定附表之妨害兵役，經原審（
    94年度簡字第645號）判處有期徒刑三月，易科罰金以三百
    元折算壹日，於九十四年五月三十日確定；又於八十九年、
    九十二年三月十八日所犯如原裁定附表之偽造文書、公印文
    犯行，亦經上開原審（94年度簡字第3100號）分別判處有期
    徒刑二月、三月，並定應執行刑有期徒刑四月，於九十五年
    二月二十四日判決，均經確定在案，有台灣高等法院被告前
    案紀錄表暨各該簡易判決附卷可稽（見執聲字第466號卷第
    1至4頁），茲因本件受刑人上開所犯三罪行，均在上開各罪
    裁判確定之前，符合上開法文規定之定應執行刑要件，且不
    因上開原審（94年度簡字第3100號）就偽造文書、公印文部
    分所定之應執行刑而受影響；又本件受刑人上開所犯之罪，
    雖其中妨害兵役部分，業經執行完畢，亦不能因而認檢察官
    將該部分列入聲請為不合法，蓋已執行完畢之部分，檢察官
    嗣後指揮執行時仍應扣除之。是檢察官依法聲請定應執行刑
    ，原審審核結果，認受刑人上開所犯三罪，定應執行刑為有
    期徒刑七月，如易科罰金，以銀元三佰元即新臺幣九佰元折
    算一日，本院經核於法並不合，對本件受刑人，亦無不利。
    又按行為後法律有變更者，適用行為時之法律。修正後之刑
    法第2條第1項前段定有明文。又被告行為時之易科罰金折算
    標準，係依修正前罰金罰鍰提高標準條例第2條前段規定辦
    理，就其原定刑法罰金數額提高為100倍折算1日，則本件被
    告行為時之易科罰金折算標準，應以銀元300元即新臺幣900
    元折算為1日。惟修正後施行之刑法第41條第1項前段則規定
    ：「犯最重本刑為五年以下有期徒刑以下之刑之罪，而受六
    個月以下有期徒刑或拘役之宣告者，得以新臺幣一千元、二
    千元或三千元折算一日，易科罰金。」已提高易科罰金之折
    算標準，比較修正前後之易科罰金折算標準結果，修正前之
    舊法折算規定，仍較有利於受刑人，自仍應依修正後刑法第
    2條第1項前段，適用修正前刑法第41條第1項前段規定，定
    其易科罰金之折算標準。是原審未逾法院法定裁量權之範圍
    ，所定應執行之刑，尚屬妥適。抗告意旨指摘原裁定有所違
    誤，顯有誤會，為無理由，應予駁回。
據上論結，應依刑事訴訟法第四百十二條，裁定如主文。
中    華    民    國    95    年    7     月    25    日
                  刑事第二庭    審判長法  官   葉居正
                                      法  官   吳森豐
                                      法  官   莊俊華
以上正本證明與原本無異。
不得再抗告。
                                      書記官   謝淑玉
中    華    民    國    95    年    7     月    27    日


司法院資訊處製作；財團法人民間司法改革基金會備份。
